臺灣臺北地方法院刑事判決　　　　　　 96年度交易字第400號
公　訴　人　臺灣臺北地方法院檢察署檢察官
被　　　告　甲○○
上列被告因業務過失傷害案件，經檢察官提起公訴（九十六年度
偵字第五四三一號），本院改依簡式審判程序審理，茲判決如下
：
    主  文
甲○○從事業務之人，因業務上過失傷害人，處有期徒刑伍月，
如易科罰金，以新臺幣壹仟元折算壹日，減為有期徒刑貳月又拾
伍日，如易科罰金，以新臺幣壹仟元折算壹日。
    事  實
一、甲○○為租賃小客車司機，為從事駕駛業務之人，其於民國
    九十六年二月十六日上午六時二十五分許（起訴書誤繕為上
    午七時十三分許），駕駛車號DD-5156號租賃小客車欲至與
    客戶約定地點載客，沿臺北市○○路由西往東方向行駛，於
    行經臺北市○○區○○路與牯嶺街口時，原應注意車前狀況
    ，隨時採取必要之安全措施，及汽車行駛至交岔路口左轉彎
    時，轉彎車應讓直行車先行，距交岔路口三十公尺前應顯示
    方向燈或手勢，換入內側車道或左轉車道，行至交岔路口中
    心處左轉，並不得占用來車道搶先左轉，而以當時天氣陰，
    有晨光，現場視距良好，車輛不多，為乾燥、無缺陷、無障
    礙物之柏油路面，並無不能注意之情事，竟疏未注意車前狀
    況，於路口號誌為綠燈之情況下，貿然在未行至交岔路口中
    心處即占用來車道搶先左轉，適有乙○○騎乘車號IRU-017
    號重型機車沿臺北市○○路由東往西方向行駛，直行經過汀
    州路與牯嶺街口時，其機車前車頭遭甲○○左前車頭所撞擊
    ，乙○○因而人車倒地，並受有左側脛骨平台骨折之傷害。
    甲○○於肇事後，在未有偵查犯罪職務之機關或公務員發覺
    其為犯罪人前，主動對到場處理之臺北市政府警察局中正第
    二分局警員供承肇事犯罪，自首並接受裁判。
二、案經臺北市政府警察局中正第二分局報告臺灣臺北地方法院
    檢察署檢察官偵查起訴。
    理  由
一、按本件被告所犯係死刑、無期徒刑、最輕本刑為三年以上有
    期徒刑以外之罪，其於準備程序就前揭被訴犯罪事實為有罪
    之陳述，經本院告知簡式審判程序之旨，並聽取其與公訴人
    之意見後，本院認無不得或不宜改依簡式審判程序進行之處
    ，爰依刑事訴訟法第二百七十三條之一第一項、第二百八十
    四條之一，裁定為簡式審判程序，合先敘明。
二、前揭犯罪事實，業據被告甲○○於警詢、偵查及本院審理時
    坦承不諱，核與被害人乙○○指述受傷情節相符，並有道路
    交通事故現場圖、道路交通事故調查報告表(一)、(二)、臺北市
    政府警察局中正二分局交通分隊交通事故談話紀錄表、補充
    資料表、當事人登記聯單、車號DD-5156號租賃小客車行照
    、臺北市立聯合醫院中興院區診斷證明書各一份及現場照片
    十一張在卷可資佐證。又按汽車行駛時，駕駛人應注意車前
    狀況，並隨時採取必要之安全措施；汽車行駛至交岔路口左
    轉彎時，應距交岔路口三十公尺前顯示方向燈或手勢，換入
    內側車道或左轉車道，行至交岔路口中心處左轉，並不得占
    用來車道搶先左轉，且轉彎車應讓直行車先行，道路交通安
    全規則第九十四條第三項、第一百零二條第一項第五款、第
    七款分別定有明文。被告駕駛營業用租賃小客車自應注意遵
    守前揭規定，而事發當時天氣陰，有晨光，現場視距良好，
    車輛不多，為乾燥、無缺陷、無障礙物之柏油路面，並無不
    能注意之情事，為道路交通事故調查報告表所明載，被告竟
    疏未注意車前狀況，未讓被害人直行車先行，貿然在未行至
    交岔路口中心處即占用來車道搶先左轉以致肇事，就本件車
    禍之發生顯有過失甚明，而與卷附臺北市車輛行車事故鑑定
    委員會鑑定意見書所示：被告甲○○駕駛DD-5156號租賃小
    客車有未達路口中心處占用來車道搶先左轉之肇事原因；被
    害人乙○○騎乘IRU-017號普通重機車無肇事因素之鑑定結
    果大致相符。至該鑑定意見書雖認被告於案發後經測試吐氣
    酒精濃度含量達每公升0.13毫克，則「酒後駕車」亦為被告
    本件車禍肇事原因，然被告堅詞否認本件車禍與其前日喝酒
    間有何關聯，又其係於案發前一日即九十六年二月十五日晚
    間六時至七時止，在其位於臺北市○○區○○街37號2樓家
    中飲用約一瓶啤酒等情，業據被告供承在卷，則被告飲酒距
    離本件案發時已經過約十一小時之時間，是否仍受酒精影響
    ，已屬有疑。且被告於案發後所為呼氣酒精濃度僅為每公升
    0.13毫克，顯低於道路交通安全規則第一百一十四條第二款
    所規定汽車駕駛人於呼氣酒精濃度高達每公升0.25毫克以上
    不得駕車之標準，有被告酒精測試紀錄表一紙在卷可參。另
    依卷附刑法第一百八十五條之三案件測試觀察紀錄表及生理
    平衡測試表，員警亦未勾選被告有何不能安全駕駛之具體情
    狀及檢測結果，顯見被告應無服用酒類不能安全駕駛之情形
    ，況被告此部分酒後駕車之罪嫌，業經臺灣臺北地方法院檢
    察署檢察官於九十六年五月二日以九十六年度偵字第五四三
    一號不起訴處分書為不起訴處分確定在案，亦有該不起訴處
    分書在卷可考，則上開鑑定意見書認被告尚有酒後駕車之肇
    事原因，應屬誤會，附此敘明。是被告前揭自白核與事實相
    符，應屬實在，本件事證明確，被告業務過失傷害犯行堪已
    認定，應予依法論科。
三、被告甲○○係租賃小客車司機，肇事當時係從事載客之工作
    一節，此經其供述在卷，而為從事駕駛業務之人。核其所為
    係犯刑法第二百八十四條第二項前段之業務過失傷害罪。被
    告於肇事後，在未有偵查犯罪職務之機關或公務員發現其為
    犯罪人前，向到場處理之警員主動供承肇事犯罪，自首並接
    受裁判一情，有臺北市政府警察局中正第二分局警員廖本瑞
    所為之臺北市○○○○○道路交通事故肇事人自首情形紀錄
    表一紙附卷可稽，應依刑法第六十二條前段之規定減輕其刑
    。而被告無犯罪前科，有臺灣高等法院被告全國前案紀錄表
    一紙可佐，爰審酌被告素行尚佳，過失情節非輕，被害人係
    受有左側脛骨平台骨折之傷害，手術後一年仍須拔除鋼板，
    而被告至今未能賠償被害人損害，亦未獲得被害人諒解，惟
    犯後坦承犯行，態度良好等一切情狀，量處如主文所示之刑
    ，並諭知易科罰金之折算標準。又中華民國九十六年罪犯減
    刑條例已於九十六年七月十六日施行，本件被告犯罪時間在
    九十六年四月二十四日以前，且所犯業務過失傷害罪之宣告
    刑未逾有期徒刑一年六月，依該條例第二條第一項第三款規
    定，合於減刑條件，爰依法就被告所犯上開之罪，減其刑期
    二分之一。
據上論斷，應依刑事訴訟法第二百七十三條之一第一項、第二百
九十九條第一項前段，刑法第二百八十四條第二項前段、第六十
二條前段、第四十一條第一項前段，刑法施行法第一條之一，中
華民國九十六年罪犯減刑條例第二條第一項第三款、第七條、第
九條，判決如主文。
本案經檢察官葉雅婷到庭執行職務。
中    華     民     國    96   年    9    月    18    日
                  臺灣臺北地方法院刑事第二庭
                        法  官  劉秀君
上正本證明與原本無異。
如不服本判決，應於判決送達後10日內向本院提出上訴狀（應抄
附繕本）。告訴人或被害人如對於本判決不服者，應具備理由請
求檢察官上訴，其上訴期間之計算係以檢察官收受判決正本之日
期為準。
                        書記官  吳俊龍
中　　華　　民　　國　　　96 　年　　9　　月　　18　　日
